【裁判字號】    93,訴,1317
【裁判日期】    951016
【裁判案由】    解除契約
【裁判全文】
臺灣板橋地方法院民事判決              93年度訴字第1317號
原      告  乙○○
訴訟代理人  陳忠勝律師
被      告  書中傳奇有限公司
兼  上一人
法定代理人  甲○○
上  列二人
共      同
訴訟代理人  田振慶律師
            楊偉奇律師
            吳彥鋒律師
上列當事人間請求解除契約等事件，本院於民國95年5 月23日言
詞辯論終結，於民國95年6 月22日所為判決內容有所疏漏，補充
判決如下：
    主    文
原告關於「被告書中傳奇有限公司應給付原告新臺幣六十五萬八
千五百元，及自起訴狀繕本送達之翌日起至清償日止按年息百分
之五計算之利息。被告書中傳奇有限公司或被告甲○○應將原告
所簽發，如附件所示，發票日為民國九十三年二月二十三日，到
期日為民國九十三年五月二十七日，票面金額為新臺幣十八萬七
千五百元之本票乙紙返還原告」之訴及假執行之聲請均駁回。
    事實及理由
一、按訴訟標的之一部或訴訟費用，裁判有脫漏者，法院應依職
    請或依職權以判決補充之。當事人就脫漏部分聲明不服者，
    以聲請補充判決論。脫漏之部分已經辯論終結者，應即為判
    決。民事訴訟法第233 條第1 項至第3 項定有明文。
二、經查：原告於民國（下同）93年11月18日追加訴之聲明為：
    （一）先位聲明：被告書中傳奇有限公司應給付原告新臺
    幣（下同）658,500 元，及自起訴狀繕本送達之翌日起至清
    償日止按年息5%計算之利息。被告書中傳奇有限公司或甲
    ○○應將原告所簽發，如附件所示，發票日為93年2 月23日
    ，到期日為93年5 月27日，票面金額為18 7,500元之本票乙
    紙返還原告。願供擔保，請准宣告假執行。（二）備位聲
    明：被告甲○○應返還原告187,500 元，及自起訴狀繕本
    送達之翌日起至清償日止按年息5%計算之利息。被告甲○
    ○應將原告所簽發，如附件所示，發票日為93年2 月23日，
    到期日為93年5 月27日，票面金額為187,500 元之本票乙紙
    返還原告。被告書中傳奇有限公司應給付原告471,000 元
    ，及自起訴狀繕本送達之翌日起至清償日止按年息5%計算之
    利息。願供擔保，請准宣告假執行。本件已於95年5 月23
    日辯論終結，惟於95年6 月22日本院93年度訴字第1317號民
    事判決，僅就原告備位聲明：被告甲○○應返還原告187,
    500 元，及自起訴狀繕本送達之翌日起至清償日止按年息5%
    計算之利息。被告甲○○應將原告所簽發，如附件所示，
    發票日為93年2 月23日，到期日為93年5 月27日，票面金額
    為187,500 元之本票乙紙返還原告。被告書中傳奇有限公
    司應給付原告471,000 元，及自起訴狀繕本送達之翌日起至
    清償日止按年息5%計算之利息及假執行之聲請部分而為判決
    ，判決顯有脫漏。茲原告於95年10月4 日具狀聲明不服，自
    應由本院依原告之聲請就脫漏部分（即原告先位聲明關於「
    被告書中傳奇有限公司應給付原告658,500 元，及自起訴狀
    繕本送達之翌日起至清償日止按年息5%計算之利息。被告書
    中傳奇有限公司或甲○○應將原告所簽發，如附件所示，發
    票日為93年2 月23日，到期日為93年5 月27日，票面金額為
    18 7,500元之本票乙紙返還原告」之訴及假執行之聲請）逕
    為判決，合先敘明。
三、次查：依原告所提出之系爭書籍分期價購合約書觀之，其合
    約當事人欄記載：「茲因（空白，依約定條件第二項之記載
    甲方為原告）（下稱甲方）開店之需要，向甲○○先生（下
    稱乙方）分期價購漫畫小說一批，為維護兩造雙方之權益特
    立此約以昭公信」。是明白表示乙方訂約之人為被告甲○○
    個人，而非被告書中傳奇公司；其立約人欄，乙方立約人亦
    僅載明為被告甲○○個人，並未表示為被告書中傳奇公司而
    訂立。再者原告主張其係依加盟契約10條第3 款之規定，而
    依約向被告甲○○購買中古書籍云云，惟加盟契約第10條第
    3 款之約定內容為「首批書籍之採購，關係到店面後續賺錢
    與否關鍵，本公司要求一定由『公司』代為採購」，其內容
    係明確載明為書籍需強制要由「公司」採購，絕非約定或指
    示加盟主需向他人購買中古書籍。是以原告以此主張係向被
    告公司之法定代理人甲○○個人購買中古書籍，而主張係依
    上開合約內容即向被告書中傳奇公司購買書籍，尚嫌無據。
    綜上，原告以分期價購之書籍有重大瑕疵為由而解除上開契
    約回復原狀，惟原告主張上開書籍分期價購合約之當事人為
    被告書中傳奇有限公司，是其先位聲明關於「被告書中傳奇
    有限公司應給付原告658, 500元，及自起訴狀繕本送達之翌
    日起至清償日止按年息5%計算之利息。被告書中傳奇有限公
    司或甲○○應將原告所簽發，如附件所示，發票日為93年2
    月23日，到期日為93年5 月27日，票面金額為187,500 元之
    本票乙紙返還原告」之請求，顯無理由，應予駁回。又先位
    聲明之請求既予以駁回，其假執行之聲請，亦失所附麗，應
    併予駁回。
四、按本件預備之合併，法院如認先位之訴為有理由，對於備位
    之訴，無庸為審判，若認先位之訴無理由，而備位之訴有理
    由時，就備位之訴固應為原告勝訴之判決，對於先位之訴，
    仍須於判決主文記載駁回該部分之訴之旨。是以本件漏未就
    原告先位之訴關於「被告書中傳奇有限公司應給付原告658,
    500 元，及自起訴狀繕本送達之翌日起至清償日止按年息5%
    計算之利息。被告書中傳奇有限公司或甲○○應將原告所簽
    發，如附件所示，發票日為93年2 月23日，到期日為93年5
    月27日，票面金額為187,500 元之本票乙紙返還原告」及假
    執行之聲請而為駁回之判決，有所脫漏，特予以判決補充之
    。
中    華    民    國    95    年    10    月    16    日
                       民事第二庭  法  官  潘  長  生
以上為正本係照原本作成。
如對本判決上訴，須於判決送達後20日內向本院提出上訴狀。
中    華    民    國    95    年    10    月    16    日
                                  書記官  許 清 琳


司法院資訊處製作；財團法人民間司法改革基金會備份。
